# 关于建造合同准则

提问人：1020117816 时间：2014-03-22 19:59:07
现在有一个建筑类企业，期末工程施工借方余额 100 万，工程结算贷方余额 200 万，结果存货就是-100万了，假设该公司期末没有其他存货，按照建造合同准则，那是不是把这-期末 100 万调整为预收账款呢？分录是不是这样做的，借；存货-工程施工 100 万 贷；
预收账款 100 万 呢？那等到下一年，工程施工和工程结算继续有发生额，那调整到预收款里的 100 万在下一年怎么办，是把那笔分录调回来和本期工程施工、工程结算的发生额放在一起再去算下一年的存货的金额，去看是正数还是负数吗？

回答人：chenyiwei
这是期末编表时“调表不调账”的处理，并不需要编制会计分录。由于是根据期末净余额的方向决定其所列报的报表项目，所以也就不存在滚动调整（把以前的调整分录延续下来）的问题。